【裁判字號】    97,易,597
【裁判日期】    970716
【裁判案由】    竊盜
【裁判全文】
臺灣彰化地方法院刑事判決               97年度易字第597號
公  訴  人  臺灣彰化地方法院檢察署檢察官
被      告  甲○○
                    （現在臺灣臺中戒治所執行強制戒治中）
            戊○○
                    （現在臺灣臺中戒治所執行強制戒治中）
上列被告因竊盜案件，經檢察官提起公訴（96年度偵字第10286
號、97年度偵字第2354號），本院判決如下：
    主    文
甲○○共同犯竊盜罪，累犯，處有期徒刑伍月，如易科罰金，以
新臺幣壹仟元折算壹日。
戊○○共同犯竊盜罪，累犯，處有期徒刑陸月；又犯攜帶兇器竊
盜罪，累犯，處有期徒刑捌月，扣案之T 型扳手壹支沒收。應執
行有期徒刑壹年，扣案之T 型扳手壹支沒收。其餘被訴部分無罪
。
    事    實
一、甲○○前因搶奪案件，經本院於民國（下同）91年1 月29日
    ，以90年度訴字第1454號判決處有期徒刑2 年2 月確定；又
    因竊盜案件，經本院於91年4 月22日，以91年度易字第8 號
    判決處有期徒刑10月確定，後上開2 罪並由本院裁定定應執
    行刑為有期徒刑2 年10月確定，經入監執行後，已於92 年5
    月28日假釋付保護管束出監，並於93年7 月12日因保護管束
    期滿未經撤銷，視為執行完畢。戊○○前因竊盜及贓物案件
    ，經本院於88年2 月1 日，以87年度易字第1839號判決分別
    判處有期徒刑3 月及6 月，定應執行刑為有期徒刑7 月確定
    ；又因贓物案件，經本院於89年1 月23日，以88年度斗簡字
    第549 號判決判處有期徒刑4 月確定，前開3 案再經本院裁
    定應執行刑為有期徒刑11月確定；復因竊盜及毀損案件，經
    本院於89年12月21日，以89年度易字第910 號判決分別判處
    有期徒刑1 年2 月及3 月，定應執行刑為有期徒刑1 年4 月
    確定。前開罪刑經其入監接續執行後，已於91年7 月3 日假
    釋出監，並於92年7 月31日因假釋期滿未經撤銷，視為執行
    完畢。詎均不知悔改：
（一）甲○○與戊○○共同基於為自己不法所有之犯意聯絡，於
      96年9 月27日下午5 時30分許，由戊○○駕駛其所有之車
      牌號碼6051-HR 號自用小客車，搭載甲○○至彰化縣埤頭
      鄉○○村○○路○ 段589 號前，趁丁○○所有之車牌號碼
      9717-MA 號自用小客車（內有皮包1 個、新臺幣（下同）
      25,000元現金、NOKIA 牌手機1 支、汽車鑰匙1 串）停置
      該處、未熄火之際，以戊○○把風，甲○○徒手竊取之方
      式，竊取該車得逞。迨甲○○駕駛上揭竊得之贓車、戊○○駕駛前開其所有之車牌號碼6051-HR 號自小客車一同抵
      達彰化縣竹塘鄉後，2 人因故互換車輛駕駛，且於換車之
      際，由甲○○取走丁○○上開皮包內之現金23,000元、NO
      KIA 手機1 支，戊○○分得前揭皮包內之現金2,000 元。
      嗣甲○○駕駛前揭車牌號碼6051-HR 號自用小客車，途經
      彰化縣埤頭鄉○○路722 號前發生自撞車禍，經警在該車
      前置物箱內查獲丁○○所有之前揭NOKIA 牌手機1 支後，
      以電話聯繫戊○○告知上情，戊○○遂於當日晚上8 時許
      ，將上開竊得之贓車駛至彰化縣溪湖鎮○○路溪湖國中旁
      停放，並透過其不知情之女友籃靜如通知丁○○前往溪湖
      國中旁取車，始經警循線查悉上情，扣得上開車牌號碼97
      17-MA 號自用小客車1 部、NOKIA 牌手機1 支、汽車鑰匙
      1 串（均業經丁○○領回）。
（二）戊○○另基於意圖為自己不法所有之犯意，於96 年11月7
      日凌晨4 時許，在臺中市○區○○街1 號前，持其所有、
      客觀上可作為兇器使用之T 型扳手1 支，竊得乙○○所有
      之車牌號碼A9-8596 號自用小客車1 部。嗣經警循線於96
      年11月11日凌晨2 時5 分許，在雲林縣麥寮鄉○○村○道
      臺17線旁農舍前查獲，扣得上揭車牌號碼A9-8596 號汽車
      1 部（已據乙○○領回）及T 型扳手1 支，始知上情。
二、案經臺中市警察局第六分局報請臺灣雲林地方法院檢察署檢
    察官呈請臺灣高等法院檢察署檢察長核轉臺灣彰化地方法院
    檢察署檢察官暨彰化縣警察局北斗分局報請臺灣彰化地方法
    院檢察署檢察官偵查起訴。
    理    由
壹、有罪部分：
一、按被告以外之人於審判外之言詞或書面陳述，除法律有規定
    者外，不得作為證據，刑事訴訟法第159 條第1 項固定有明
    文。惟被告以外之人於審判外之陳述，雖不符第159 條之 1
    至第159 條之4之 規定，而經當事人於審判程序同意作為證
    據，法院審酌該言詞陳述或書面陳述作成時之情況，認為適
    當者，亦得為證據；當事人、代理人或辯護人於法院調查證
    據時，知有第159 條第1 項不得為證據之情形，而未於言詞
    辯論終結前聲明異議者，視為有前項之同意，同法第159 條
    之5 定有明文。查本案於本院準備程序時，被告甲○○、戊○○就本院下列所引被告以外之人於審判外之言詞或書面陳
    述均同意作為證據，且迄至本院審理調查證據時亦未爭執上
    開證據之證據能力，本院審酌該等言詞陳述或書面陳述作成
    時之情況，並無非法取得等不適當之情形，且經本院於審判
    期日依法進行證據之調查、辯論，被告於訴訟上之程序權，
    已受保障，依刑事訴訟法第159 條之5 之規定，自有證據能
    力。
二、訊據被告甲○○對於前開事實欄一（一）所載之事實、被告
    戊○○對於上開事實欄一（二）所載之事實，均坦承不諱，
    而被告戊○○固坦認有於96年9 月27日下午5 時30分許，駕
    駛其所有之車牌號碼6051-HR 號自用小客車，搭載被告甲○○至彰化縣埤頭鄉○○村○○路○ 段589 號前，且目睹被告
    甲○○下車後，開走丁○○所有、未熄火停放於該處之車牌
    號碼9717-MA 號自用小客車等事實，然矢口否認有何共同竊
    盜車牌號碼6051-HR 號自用小客車之犯行，辯稱：其當時雖
    曾開玩笑地對被告甲○○稱，丁○○放任所有之車子未熄火
    、未上鎖停放在路邊，可能是沒遇過鬼等語，然其並無欲共
    同行竊或教唆被告甲○○竊取丁○○前揭車輛之意思；被告
    甲○○獨自竊得丁○○所有之前開車輛駛離現場後，其駕駛
    其所有之車牌號碼6051-HR 號自用小客車緊跟在後，並透過
    車窗隔空向被告甲○○表示，切勿拿取丁○○車內之物品，
    其並無竊盜之犯意；其與被告甲○○共同抵達彰化縣竹塘鄉
    後，因被告甲○○欲前往偷丁○○車子之地點購買注射針筒
    ，故其與被告甲○○互換車輛駕駛，且其於當日晚上8 時許
    ，將丁○○所有之車牌號碼9717-MA 號自用小客車駛至溪湖
    國中旁，通知丁○○前來取回，此亦可證其並無竊盜之犯意
    云云。經查：
（一）證人即被告甲○○於偵訊中結證：「（問：誰載你去偷車
      ？）戊○○」、「（問：戊○○有幫你把風？）有」、「
      （問：是戊○○提議偷車？）是」、「（問：現金25,000
      元，你拿了多少錢給戊○○？）我拿2,000 元給戊○○」
      、「（問：為何戊○○說車子是你偷的，他不知情，後來
      你們約在便利商店見面，你才跟他說你偷車，而且還借開
      他的車去埤頭鄉買針筒？）是戊○○載我去逛逛，途經埤
      頭鄉一間便利商店，戊○○在車上跟我說那臺車子是丁○○的，丁○○跟他女朋友籃靜如有不愉快，所以他要偷丁○○的車子」、「（問：戊○○說的話不實在？）戊○○
      說的話不實在，他知道我去偷車」、「（問：為何戊○○
      會把責任全部推給你？）我不知道」等語歷歷（見臺灣彰
      化地方法院檢察署96年度偵字第10286 號卷第21、22、63
      頁）；又證人即被告甲○○與被告戊○○彼此間，並不任
      何仇恨或不愉快，係於被告甲○○嗣後發生車禍、撞壞被
      告戊○○所有之車輛後，雙方始就車輛修復賠償事宜略有
      爭執一節，據證人即被告甲○○於警詢、偵訊證述明確（
      見彰化縣警察局北斗分局北警分偵字第0960018980號卷第
      2 頁，臺灣彰化地方法院檢察署96年度偵字第10286 號卷
      第62頁），亦經被告戊○○於本院準備程序、審理中自承
      在卷（見本院97年度易字第597 號卷第73、98頁），是證
      人即被告甲○○於警詢、偵訊中所述：被告戊○○認識丁○○，故提議下手行竊，由被告甲○○竊得丁○○所有之
      上開車輛後，兩人並朋分丁○○車內之現金等語，應屬可
      信，證人即被告甲○○並無甘冒偽證罪之處罰，故意為虛
      偽不實陳述之理。
（二）證人即被告甲○○雖於本院審理中改證稱：被告戊○○當
      天是開車載被告甲○○出去逛逛，被告戊○○沒有提議偷
      車，被告戊○○對於被告甲○○偷車一事並不知情，也沒
      有看到，是被告甲○○以購買飲料之名義要被告戊○○停
      車，被告甲○○下車竊得丁○○之車輛，行駛一段路後，
      始以行動電話告知被告戊○○上開被告甲○○偷車之情等
      語（見本院97年度易字第597 號卷第97、98頁）；核與被
      告戊○○於本院審理中所陳：當天是被告甲○○要去埤頭
      鄉找朋友，被告戊○○始載被告甲○○外出，且當時是因
      為被告甲○○要下車上廁所，被告戊○○始會停車，被告
      戊○○有目睹被告甲○○走向丁○○未熄火之車輛，並將
      丁○○所有之前開車輛駛離現場等語（見本院97年度易字
      第597 號卷第98頁）並不相符；且證人即被告甲○○於本
      院審理中對於：何以被告戊○○將所有之車牌號碼6051-H
      R 號自用小客車停放在被告甲○○竊取丁○○車輛地點之
      隔壁，被告戊○○卻未見及被告甲○○偷車之過程，及何
      以被告甲○○偷車之後，還要以行動電話與被告戊○○聯
      繫，告知被告戊○○已經竊得丁○○所有之前揭車輛，並
      相約見面等節，均未能為詳盡合理之說明（見本院97年度
      易字第597 號卷第97、98頁），是證人即被告甲○○於本
      院審理中所為被告戊○○並未參與偷車等之證言，殊有可
      疑之處，顯不足採。
（三）被告戊○○雖辯稱：其發現被告甲○○所竊取之車輛為其
      所認識之丁○○所有後，曾告知被告甲○○勿拿取丁○○
      車內之物品，且於當日晚上8 時許，將上開丁○○所有之
      車輛，駛至溪湖國中旁，通知丁○○前往取回，故其並無
      竊盜丁○○車輛之犯意云云，然據被告戊○○於本院審理
      中自承：其見及被告甲○○走向丁○○未熄火之車輛，並
      將丁○○所有之前開車輛駛離現場之過程，倘若其確有阻
      止被告甲○○竊車之意思，何以不於當下立即下車阻止被
      告甲○○駛離，亦未於當下透過不知情之女友籃靜如轉知
      丁○○上情，亦未立刻報警處理，亦未於與被告甲○○自
      彰化縣埤頭鄉共同行駛至竹塘鄉之路途中，為商請被告甲○○停車、還車予丁○○之表示，反而於被告甲○○抵達
      竹塘鄉後，與被告甲○○因被告甲○○欲返回偷車地點購
      買針筒之不符常情之理由，換車駕駛，並一直待在竹塘鄉
      等待被告甲○○購得針筒後返回竹塘鄉，且於事後確實分
      得被告甲○○所交付之2,000 元之理（見本院97年度易字
      第597 號卷第98頁），是被告戊○○所言曾告知被告甲○○不得拿取丁○○車內物品云云，並無可採，亦無法解免
      被告戊○○與被告甲○○共同分工竊取丁○○所有之車輛
      之犯意認定。再被告戊○○雖於當日晚上8 時許，確有透
      過不知情之籃靜如通知丁○○前往溪湖國中旁取車之行為
      ，然此係因被告甲○○駕駛被告戊○○所有之車牌號碼97
      17-MA 號自用小客車，發生自撞車禍，經警在車內查獲丁○○所有之手機1 支後，被告甲○○無法交代來源，被告
      戊○○知悉上情後，恐遭警一併查獲其行竊車輛之事實，
      始於斯時起，興起歸還車輛予丁○○之念頭，進而通知不
      知情之籃靜如與丁○○聯繫，前往溪湖國中旁取車，應可
      認定。另被告甲○○與丁○○並不相識，衡情被告甲○○
      並無臨時起意竊車，即「剛好」下手竊取被告戊○○所認
      識之丁○○所有之車輛之可能，是被告戊○○前揭所為之
      辯解與一般日常經驗未盡相符，無可憑採。
（四）被告甲○○就事實欄一（一）所載事實所為之自白（見本
      院97年度易字第597 號卷第73、95頁）、被告戊○○就事
      實欄一（二）所載事實所為之自白（見本院97年度易字第
      597 號卷第73、95頁），均核與證人丁○○於警詢、偵訊
      中，證人籃靜如、乙○○於警詢中所為之證述（見彰化縣
      警察局北斗分局北警分偵字第0960018980號卷第5-12頁，
      臺灣彰化地方法院檢察署96年度偵字第10286 號卷第42、
      43頁，臺灣雲林地方法院檢察署96年度偵字第5887號卷第
      10、11頁）相符，堪足採據，此外，並有車號查詢汽車車
      籍2 紙、贓物認領保管單3 紙、臺中市警察局車輛尋獲電
      腦輸入單4 紙、照片9 張、臺中市警察局第六分局97 年5
      月23日中分六警偵字第0970017387號函、職務報告1 紙等
      件在卷可稽（見彰化縣警察局北斗分局北警分偵字第0960
      018980號卷第16-19 、24-26 頁，臺灣彰化地方法院檢察
      署96年度偵字第10286 號卷第27、28頁，臺灣雲林地方法
      院檢察署96年度偵字第5887號卷第18-20 、40、41頁，本
      院97年度易字第597 號卷第91-93 頁），及T 型扳手1 支
      扣案可佐（見本院97年度易字第597 號卷第65頁），足徵
      被告甲○○、戊○○就本案所為之自白屬實，被告戊○○
      就本案部分事實所為之辯解，尚難採據。
（五）綜上，本件事證明確，被告甲○○、戊○○之犯行均洵堪
      認定，應予依法論科。
三、核被告甲○○如事實欄一（一）所為，係犯刑法第條第項之
    普通竊盜罪；被告戊○○如事實欄一（一）（二）所為，分
    別係犯刑法第320 條第1 項之普通竊盜罪、刑法第321 條第
    1 項第3 款之攜帶兇器竊盜罪。被告甲○○與被告戊○○就
    事實欄一（一）所載犯行間，均具有犯意之聯絡、行為之分
    擔，應論以共同正犯。被告戊○○所犯上開如事實欄一（一
    ）（二）所載2 次竊盜犯行，犯意各別，行為互殊，應予分
    論併罰。查被告甲○○前因搶奪案件，經本院於91年1 月29
    日，以90年度訴字第1454號判決處有期徒刑2 年2 月確定；
    又因竊盜案件，經本院於91年4 月22日，以91 年度易字第8
    號判決處有期徒刑10月確定，後上開2 罪並由本院裁定定應
    執行刑為有期徒刑2 年10月確定，經入監執行後，已於92年
    5 月28日假釋付保護管束出監，並於93年7 月12日因保護管
    束期滿未經撤銷，視為執行完畢。被告戊○○前因竊盜及贓
    物案件，經本院於88年2 月1 日，以87年度易字第1839號判
    決分別判處有期徒刑3 月及6 月，定應執行刑為有期徒刑 7
    月確定；又因贓物案件，經本院於89年1 月23日，以88年度
    斗簡字第549 號判決判處有期徒刑4 月確定，前開3 案再經
    本院裁定應執行刑為有期徒刑11月確定；復因竊盜及毀損案
    件，經本院於89年12月21日，以89年度易字第910 號判決分
    別判處有期徒刑1 年2 月及3 月，定應執行刑為有期徒刑1
    年4 月確定。前開罪刑經其入監接續執行後，已於91年7 月
    3 日假釋出監，並於92年7 月31日因假釋期滿未經撤銷，視
    為執行完畢。此有臺灣高等法院被告前案紀錄表及臺灣彰化
    地方法院檢察署刑案資料查註紀錄表各2 份在卷可考，被告
    甲○○於受有期徒刑執行完畢後，5 年以內故意再犯本件如
    事實欄一（一）所示有期徒刑以上之罪，被告戊○○於受有
    期徒刑執行完畢後，5 年以內故意再犯本件如事實欄一（一
    ）（二）所示有期徒刑以上之2 罪，均為累犯，應分別依刑
    法第47條第1 項規定，加重其刑。爰審酌被告甲○○、戊○○之素行，及均正值青壯，不思循正當途徑獲取所需，竟任
    意竊取他人財物，侵害他人權益非微，暨考量被告甲○○、
    戊○○行竊之手段、次數、竊得財物之價值，與被告甲○○
    犯後自始坦承犯行、被告戊○○並未完全坦承犯行等一切情
    狀，分別量處如主文所示之刑，並就被告戊○○之部分定其
    應執行之刑，就被告甲○○之部分，諭知易科罰金之折算標
    準。另本件被告甲○○、戊○○犯罪之時間均係在96年4 月
    24日以後，並不符合中華民國96年罪犯減刑條例所定之減刑
    要件，尚無依該條例規定予以減刑之餘地。扣案之T 型扳手
    1 支，係被告戊○○所有，供被告戊○○犯如事實欄一（二
    ）所載竊盜犯行所用之物，據被告戊○○供承在卷（見本院
    97年度易字第597 號卷第99頁），爰依刑法第38條第1 項第
    2 款規定宣告沒收。
四、公訴人固認為被告戊○○顯有犯罪習慣，聲請本院在判處被
    告戊○○罪刑之同時，依竊盜犯贓物犯保安處分條例規定，
    諭知被告戊○○入勞動場所強制工作，惟本院審酌被告戊○○竊得財物之數量、價值，及按刑法上之習慣犯，與累犯、
    （修正前）連續犯之性質有別，必須有具體之事實，足資證
    明行為人有犯罪之惡習及慣行，始有習慣犯規定之適用，並
    非一有累犯或（修正前）連續犯之情形，即可認為有犯罪之
    習慣（最高法院54年度臺上字第3041號判決要旨參照）。查
    被告戊○○前雖曾於87-89 年間有竊盜之前科，然與本案上
    揭犯行之時間已有相當間隔，又本件被告戊○○竊盜之次數
    僅為2 次，尚難據此逕認被告戊○○具有犯竊盜罪之習慣。
    此外，本院亦查無其他積極證據足以證明被告戊○○具有犯
    罪之習慣，自難依公訴人所請對被告宣告令入勞動場所，強
    制工作。況強制工作之性質雖屬保安處分，然亦同時剝奪被
    告之自由，而有類似刑罰之效果，是強制工作之諭知，亦應
    注意與其所犯之罪是否罪刑相當。被告上開犯行經本院分別
    判處有期徒刑6 月、8 月，與被告之犯罪情節已屬相當，如
    再諭知被告強制工作，即有罪刑不相當之嫌，故不諭知令入
    勞動場所強制工作，附此敘明。
貳、無罪部分：
一、公訴意旨略以：被告戊○○於96年10月13日前之某時，在彰
    化縣埔心鄉○○○路187 號旁空地，徒手竊得丙○○所有之
    PN-1839 號自用小貨車車牌2 面。因認被告戊○○所為係另
    犯刑法第320 條第1 項之普通竊盜罪嫌等語。
二、按被告未經審判證明有罪確定前，推定其為無罪；犯罪事實
    ，應依證據認定之，無證據不得認定犯罪事實。又不能證明
    被告犯罪者，應諭知無罪之判決，刑事訴訟法第154 條、第
    301 條第1 項分別定有明文。又按認定犯罪事實所憑之證據
    ，雖不以直接證據為限，間接證據亦包括在內，然而無論直
    接證據或間接證據，其為訴訟上之證明，須於通常一般人均
    不致有所懷疑，而得確信其為真實之程度者，始得據為有罪
    之認定，倘其證明尚未達到此一程度，而有合理之懷疑存在
    時，即難遽採為不利被告之認定（最高法院76年臺上字第49
    86號判例要旨參照）。另按刑事訴訟法第161 條業於91 年2
    月8 日修正公布，其第1 項規定檢察官就被告犯罪事實，應
    負舉證責任，並指出證明之方法。因此，檢察官對於起訴之
    犯罪事實，應負提出證據及說服之實質舉證責任。倘其所提
    出之證據，不足為被告有罪之積極證明，或其指出證明之方
    法，無從說服法院以形成被告有罪之心證，基於無罪推定之
    原則，自應為被告無罪判決之諭知（最高法院92年度臺上字
    第128 號判例要旨參照）。
三、公訴人認為被告戊○○另涉犯竊盜罪嫌，無非係以證人即上
    開車牌之所有人丙○○於警詢中之證述，及前開PN-1839 號
    自用小貨車車牌2 面係在被告戊○○經警查獲時之處所即雲
    林縣麥寮鄉○○村○道臺17線旁農舍內扣得，為其論罪之依
    據。然查：證人丙○○於警詢中所為之證述，僅係針對失竊
    前揭PN-1839 號車牌2 面之時間、地點為陳述內容，並未陳
    稱任何與被告相關連之人、事、物，有前揭警詢筆錄在卷可
    參（見臺灣雲林地方法院檢察署96年度偵字第5887號卷第48
    、49頁）；又縱然前揭車牌係在被告戊○○經警查獲時之處
    所即雲林縣麥寮鄉○○村○道臺17線旁農舍內扣得，亦難驟
    為被告竊得上揭車牌之不利被告戊○○之認定，蓋被告戊○○取得前開PN-1839 號車牌2 面之原因，本非僅「竊盜」而
    得一途之故；參以被告戊○○於警詢、偵訊中迭稱：前揭車
    牌係其於96年9 月18日下午，在彰化縣二林鎮○○○○道路
    上拾獲等語（見臺灣雲林地方法院檢察署96年度偵字第5887
    號卷第7 、46頁）；再衡諸上開說明及判例意旨，本件公訴
    人所舉之證據，既無從使本院形成被告戊○○竊取上開PN-1
    839 號車牌2 面有罪之確信，亦無其他積極證據足資證明被
    告戊○○有何竊盜上揭PN-1839 號車牌2 面之犯行，是本院
    尚難認定被告戊○○有起訴書所載之竊盜PN-1839 號車牌2
    面之行為，依罪疑唯輕之原則，不能證明被告戊○○此部分
    之犯罪，自應就此部分諭知被告戊○○為無罪之判決，以免
    冤抑。
據上論斷，應依刑事訴訟法第299 條第1 項前段、第301 條第 1
項，刑法第28條、第320 條第1 項、第321 條第1 項第3 款、第
47條第1 項、第51條第5 款、第41條第1 項前段、第38條第1 項
第2 款，刑法施行法第1 條之1 第1 項、第2 項前段，判決如主
文。
本案經檢察官陳茂榮到庭執行職務。
中    華    民    國    97    年    7     月    16    日
                    刑事第三庭  審判長法  官  姚銘鴻
                                      法  官  吳俊螢
                                      法  官  林秉暉
以上正本證明與原本無異。
如不服本判決應於收受本判決後10日內向本院提出上訴書狀，其
未敘述上訴理由者，並得於提起上訴後10日內向本院補提理由書
狀（均須按他造當事人之人數附繕本）「切勿逕送上級法院」。
告訴人或被害人對於判決如有不服具備理由請求檢察官上訴者，
其上訴期間之計算係以檢察官收受判決正本之日期為準。
中    華    民    國    97    年    7     月    21    日
                                      書記官 張清秀
附錄本案論罪科刑法條全文：
中華民國刑法第320條
意圖為自己或第三人不法之所有，而竊取他人之動產者，為竊盜
罪，處 5 年以下有期徒刑、拘役或 5 百元以下罰金。
意圖為自己或第三人不法之利益，而竊佔他人之不動產者，依前
項之規定處斷。
前2項之未遂犯罰之。
中華民國刑法第321條
犯竊盜罪而有左列情形之一者，處6 月以上、5 年以下有期徒刑
：
一、於夜間侵入住宅或有人居住之建築物、船艦或隱匿其內而犯
    之者。
二、毀越門扇、牆垣或其他安全設備而犯之者。
三、攜帶兇器而犯之者。
四、結夥3人以上而犯之者。
五、乘火災、水災或其他災害之際而犯之者。
六、在車站或埠頭而犯之者。
前項之未遂犯罰之。


司法院資訊處製作；財團法人民間司法改革基金會備份。
